臺灣桃園地方法院行政訴訟裁定
111年度交字第304號
原      告  黃金龍  

被      告  桃園市政府警察局桃園分局

代  表  人  黃富村  
上列當事人間交通裁決事件，原告不服被告中華民國111 年3 月
7日111桃警分交裁字第00122號裁決，提起行政訴訟，本院裁定
如下：
    主  文
原告之訴駁回。
訴訟費用新臺幣參佰元由原告負擔。
    理  由
一、按「原告之訴，有下列各款情形之一者，行政法院應以裁定
    駁回之。但其情形可以補正者，審判長應定期間先命補正：
    …六、起訴逾越法定期限者」，行政訴訟法第107 條第1 項
    第6 款定有明文，此一規定，依同法第237 條之9 第1 項準
    用第236 條之規定，於交通裁決事件亦適用之。次按「交通
    裁決事件中撤銷訴訟之提起，應於裁決書送達後30日之不變
    期間內為之」，同法第237 條之3 第2 項亦有明文。又按違
    反道路交通管理事件統一裁罰基準及處理細則第5 條規定：
    「處理違反道路交通管理事件，有關文書送達之程序，依行
    政程序法之規定」，而「送達，於應受送達人之住居所、事
    務所或營業所為之。但在行政機關辦公處所或他處會晤應受
    送達人時，得於會晤處所為之」、「於應送達處所不獲會晤
    應受送達人時，得將文書付與有辨別事理能力之同居人、受
    雇人或應送達處所之接收郵件人員」、「應受送達人或其同
    居人、受雇人、接收郵件人員無正當理由拒絕收領文書時，
    得將文書留置於應送達處所，以為送達」、「送達，不能依
    前二條規定為之者，得將文書寄存送達地之地方自治或警察
    機關，並作送達通知書兩份，一份黏貼於應受送達人住居所
    、事務所、營業所或其就業處所門首，另一份交由鄰居轉交
    或置於該送達處所信箱或其他適當位置，以為送達。前項情
    形，由郵政機關為送達者，得將文書寄存於送達地之郵政機
    關。寄存機關自收受寄存文書之日起，應保存3 個月」，亦
    為行政程序法第72條第1 項、第73條第1 項、第3 項、第74
    條第1 項至第3 項所明定。是行政機關依行政程序法而為文
    書之送達，專依該法律之規定，且該法並無準用民事訴訟法
    或刑事訴訟法關於寄存送達自寄存之日起10日生效規定之規
    定，是文書合法寄存送達後，當自寄存之日起即時生效（臺
    灣高等法院暨所屬法院97年法律座談會參照）。另起訴逾越
    法定期間者，其情形無從補正，應依行政訴訟法第107 條第
    1 項第6 款規定，以裁定駁回之。
二、經查，本件被告認定原告有因有「未經許可在道路擺設攤位
    者。」之違規行為，經被告於民國111 年3 月7日111桃警分
    交裁字第00122號違反道路交通管理事件裁決書（下稱原處
    分），裁罰原告罰鍰新臺幣1,500 元在案。原處分並於111
    年5 月12日送達原告，由大樓管委會接收郵件人員簽收，此
    有原處分裁決書之送達證書1 份附卷足參（見本院卷第15頁
    ）。是本件原處分既已於111 年5 月12日合法送達予原告，
    則本件原處分已於是日發生送達之效力，至111年6月13日（
    星期一）即已屆滿提起撤銷訴訟之30日法定不變期間。是本
    件原告如欲提起行政訴訟，應於111年6月13日以前提出救濟
    。惟原告遲至111年6月27日始向本院提出行政訴訟，此有本
    院之收文章在卷可稽（見本院卷第2頁）。足見，本件原告
    針對原處分提起行政訴訟，顯已逾上開30日之法定不變期間
    ，且其情形無從補正，則原告提起本件訴訟，依上開法條規
    定，顯非合法，應予駁回。另本件原告針對原處分提起行政
    訴訟，已因原告起訴逾期，欠缺實體判決要件，應予程序上
    駁回，本院自無從就原告起訴主張之實體上理由為審究，附
    此敘明。
三、依行政訴訟法第237 條之9 第1 項、第238 條之8 第1 項、
    第236 條、第107 條第1 項第6 款、第104 條、民事訴訟法
    第95條、第78條，裁定如主文。
中　　華　　民　　國　　111 　年　　7 　　月　　15　　日
                  行政訴訟庭  法　官　徐  培  元
上為正本係照原本作成。
如不服本裁定，應於送達後10日內向本院提出抗告狀（須按他造
人數附繕本）。
中　　華　　民　　國　　111 　年　　7 　　月　　15　　日
                              書記官  吳  文  彤